# 房地产企业预售房款缴纳所得税账务处理

提问人：zylrjq 时间：2019-11-26 18:41:25
请教陈版：房地产开发企业根据预售房款缴纳所得税 900 万元，账务处理是计入预缴所得税
借：其他非流动资产
贷：银行存款
还是直接计入所得税费用
借：所得税费用
贷：银行存款
我认为应该放到所得费用，但是又找不到相关依据，请教陈版，谢谢

回答人：chenyiwei
请参考：《瑞华研究 2010 ～ 2016 汇编》之 “问题 2-3-32（房地产开发企业就预收账款缴纳的企业所得税和流转税费的列报）”。
房地产开发企业根据国税发 [2009]31 号等相关企业所得税税务规定，就会计上尚未确认收入的预售房款和一定的计税毛利率求出计税毛利额，并入当年度应纳税所得额计算缴纳的企业所得税，在符合《企业会计准则第 18号——所得税》规定的递延所得税资产确认条件的前提下，可确认为递延所得税资产。
即，同时编制两笔分录：
借：所得税费用——当期所得税费用，贷：应交税费——应交企业所得税借：递延所得税资产，贷：所得税费用——递延所得税费用。